臺灣臺南地方法院刑事判決　　　　　　　　　　　　九十二年度簡上字第二五八號
　　上　訴　人　丙○○
　　即　被　告
右列上訴人因違反臺灣地區與大陸地區人民關係條例等案件，不服本院九十一年度營
簡字第四一七號，中華民國九十二年一月十日第一審簡易判決（聲請案號：九十年度
偵字第一四四六０號），提起上訴，被告就被訴事實為有罪之陳述，經本院管轄第二
審之合議庭審判長裁定進行簡式審判程序後，判決如左：
    主  文
上訴駁回。
丙○○緩刑肆年。
    事實及理由
一、本案經本院審理結果，認第一審以被告違反臺灣地區與大陸地區人民關係條例第
    十五條第一款之規定，犯同法第七十九條第一項之罪及刑法第二百十六條、第二
    百十四條之罪，判處有期徒刑四月，並諭知易科罰金之折算標準，其認事用法及
    量刑均無不當，應予維持，並引用第一審判決書記載之事實、證據。
二、上訴人（即被告）之上訴意旨略稱：伊於民國九十年七月十八日前往大陸地區與
    林敏假結婚，觸犯偽造文書一案，於九十年十一月二十三日下午十二時十五分向
    善化分局二溪派出所自首，原審判決未審酌伊自首之情事，爰提起本件上訴請求
    從輕量刑等語。惟按刑法第六十二條所定自首減刑係以對於未發覺之犯罪，在有
    偵查犯罪職權之公務員知悉犯罪事實及犯人之前，向職司犯罪偵查之公務員坦承
    犯行，並接受法院之裁判而言。苟職司犯罪偵查之公務員已知悉犯罪事實及犯罪
    嫌疑人後，犯罪嫌疑人始向之坦承犯行者，為自白，而非自首。所謂發覺，不以
    有偵查犯罪之機關或人員確知其人犯罪無誤為必要，僅須有確切之根據得為合理
    之可疑者，亦屬發覺（參照最高法院九十三年度台上字第六０七號裁判要旨）。
    經查：證人即查獲本被告丙○○案之司法警察乙○○於本院審理時到庭證稱：於
    大陸人民林敏入境前，上級就通知伊要調查，因為被告有二次離婚紀錄，很可疑
    ，且大陸人民林敏入境後，未到派出所辦理流動人口登記，故伊請被告至警局詢
    問，伊有問被告是否假結婚，被告起先並不承認有假結婚，後來伊請分局巡佐程
    金坤處理，經程金坤和被告溝通後，被告始承認，並協助找到林敏等語（見本院
    卷九十三年四月六日審判筆錄），足見司法警察通知被告丙○○說明時，已據合
    理之事證而懷疑被告丙○○涉有違反臺灣地區與大陸地區人民關係條例及刑法之
    使公務員登載不實之罪嫌，且被告丙○○於司法警察詢問時並非自始即坦承犯行
    並進而接受法院之裁判，揆諸前揭說明，被告丙○○之坦承犯行核與自首之要件
    未合，被告丙○○以前詞指摘原判決不當，為無理由，應予駁回。
三、末查，被告丙○○前未曾受有期徒刑以上刑之宣告，有臺灣高等法院被告全國前
    案紀錄表附卷可參，本院審酌被告犯罪後坦承犯行，積極配合警方調查工作，協
    助尋找大陸地區人民林敏，且深具悔意，被告經此教訓，當知所警惕，信無再犯
    之虞，本院認所宣告之刑以暫不執行為適當，並諭知緩刑四年，以啟自新。
據上論斷，應依刑事訴訟法第二百七十三條之一第一項、第四百五十五條之一第一項
、第三項、第三百六十八條、第三百七十三條，刑法第七十四條第一款，判決如主文
。
本案經檢察官甲○○到庭執行職務。
中    華    民    國      九十三      年      四      月      二十      日
                                  臺灣臺南地方法院刑事第五庭
                                      審判長法  官  陳欽賢
                                            法  官  莊玉熙
                                            法  官  林佩儒
右正本證明與原本無異
本件不得上訴
                                            書記官  廖文靜
中    華    民    國      九十三      年       四     月      二十三    日
